【裁判字號】    98,易,149
【裁判日期】    980525
【裁判案由】    竊盜
【裁判全文】
臺灣屏東地方法院刑事判決               98年度易字第149號
公  訴  人  臺灣屏東地方法院檢察署檢察官
被      告  甲○○
                    臺灣屏東看守所附設勒戒所觀察勒戒中）
上列被告因竊盜案件，經檢察官提起公訴（98年度偵字第865 號
），本院合議庭裁定改行簡式審判程序，判決如下：
    主  文
甲○○攜帶兇器毀壞安全設備竊盜，累犯，處有期徒刑捌月；又
竊盜，累犯，處有期徒刑肆月。應執行有期徒刑拾月。
    事  實
一、甲○○前於民國86年間，因違反槍砲彈藥刀械管制條例案件
    ，經本院以85年度訴字第508 號判處有期徒刑1 年2 月後，
    撤回上訴而確定；又因詐欺、竊盜案件，經本院以86年度訴
    字第84號各判處有期徒刑3 月、10月，應執行有期徒刑1 年
    確定；又因違反麻醉藥品管理條例等案件，經本院以86年度
    訴字第369 號各判處有期徒刑5 年4 月、6 月，應執行有期
    徒刑5 年8 月確定；又於87年間，因竊盜案件，經臺灣高等
    法院高雄分院以87年度上易字第2460號判處有期徒刑8 月確
    定，接續執行之，併於90年5 月3 日假釋，嗣經撤銷假釋後
    ，執行殘刑4 年16日，於95年5 月30日縮刑期滿執行完畢。
    仍不知悔改，因缺錢花用：(一)復意圖為自己不法所有，於97
    年11月29日上午6 時許，前往其兄乙○○位於屏東縣萬巒鄉
    ○○○段228 號檳榔園，攜帶其就地拾得、客觀上可充當兇
    器之鐵棍1 支並以之為工具，敲擊毀壞檳榔園工寮大門上所
    加掛屬於安全設備之鎖頭，進入工寮內（毀損器物、侵入建
    築物或附連圍繞土地部分，均未據告訴），竊取乙○○所有
    之電動噴霧器1 具（價值約新臺幣【下同】5,000 元），得
    手後即以2,000 元販售與不知情之鄔松盛，花用一空；(二)其
    食髓知味，另於97年12月2 日上午7 時許，再次至上開工寮
    ，徒手推門進入（上開鎖頭尚未修復或更換，侵入建築物或
    附連圍繞土地部分，亦未據告訴），竊取乙○○所有之電動
    割草機1 具（價值約3,000 元），得手後即以2,000 元販售
    與不知情之鄔松盛，花用一空。嗣為警循線查獲上情。
二、案經乙○○告訴及屏東縣政府警察局內埔分局報告臺灣屏東
    地方法院檢察署檢察官偵查起訴。
    理  由
一、訊據被告甲○○對上揭事實坦承不諱，核與證人即告訴人乙
    ○○於警詢、偵訊中指證其失竊情節相符，亦與證人鄔松盛
    於警詢中證述其收購情節無違，復有扣押筆錄、扣押物品目
    錄表、贓物認領保管單、員警偵查報告各1 份及照片4 張附
    卷可稽，足見被告自白與事實相符，事證明確，其犯行堪以
    認定，應予依法論科。
二、按刑法第321 條第1 項第3 款所規定之攜帶兇器竊盜罪，係
    以行為人攜帶兇器竊盜為其加重條件，此所謂兇器，其種類
    並無限制，凡客觀上足對人之生命、身體、安全構成威脅，
    具有危險性之兇器均屬之，且祇須行竊時攜帶此種具有危險
    性之兇器為已足，並不以攜帶之初有行兇之意圖為必要，有
    最高法院79年台上字第5253號判例可考。又刑法第321 條第
    1 項第2 款規定將「門扇」、「牆垣」、「其他安全設備」
    並列，則所謂「門扇」專指門戶而言，應屬狹義─指分隔住
    宅或建築物內外之間之出入口大門而言；而所謂「其他安全
    設備」，指門扇牆垣以外，依通常觀念足認防盜之一切設備
    而言，如電網、門鎖、以及窗戶等是（臺灣高等法院暨所屬
    法院72年度法律座談會刑事類第28號研討結果、司法院（73
    ）廳刑一字第603 號研究意見參照）。據被告所稱其拾得之
    鐵棍，於行竊時持之敲壞鎖頭，顯然對人體具有威脅性，自
    屬攜帶兇器；該工寮大門所加掛之鎖頭，並非門扇之一部，
    使之失去防閑效用，自屬毀壞安全設備（加重條件之有無，
    與毀損器物部分未據告訴無涉）。
三、是核被告所為如事實欄(一)部分，係犯刑法第321 條第1 項第
    3 款、第2 款攜帶兇器、毀壞安全設備之加重竊盜罪（雖然
    公訴人漏引同條項第2 款毀壞安全設備之加重條件，惟加重
    竊盜之罪名相同，毋庸變更起訴法條）；其所為如事實欄(二)
    部分，則係犯刑法第320 條第1 項之竊盜罪。其先後竊盜之
    犯意各別、行為互殊，應分論併罰之。被告前有如事實欄所
    載之罪刑執行情形，有臺灣高等法院被告前案紀錄表、臺灣
    屏東地方法院檢察署91年度執更字第272 號執行卷宗抽印本
    附卷可參，其受徒刑之執行完畢，5 年以內故意再犯有期徒
    刑以上之罪，均為累犯，應加重其刑。爰審酌被告已有上述
    槍砲、詐欺、竊盜、麻藥等犯罪前科，素行不佳，仍不知悔
    改，因缺錢花用，復連番竊盜其兄務農之機具，惟念其竊取
    之物，均已發還告訴人即其兄，且犯罪所得非鉅，及其坦承
    犯行，犯後態度尚佳等一切情狀，各量處如主文所示之刑，
    再定其應執行之刑，以示懲儆。
據上論斷，應依刑事訴訟法第273 條之1 第1 項、第299 條第1
項前段，刑法第321 條第1 項第2 款、第3 款、第320 條第1 項
、第47條第1 項、第51條第5 款，刑法施行法第1 條之1 ，判決
如主文。
本案經檢察官陳啟能到庭執行職務
中    華    民    國    98    年    5     月    25    日
                  刑事第四庭    法  官  蔡嘉裕
以上正本證明與原本無異。
如不服本判決，應於收受本判決送達後10日內，向本院提出上訴
書狀（應敘述具體理由並附繕本）轉呈二審法院，其未敘述上訴
理由者，至遲應於上訴期間屆滿後20日內，向本院補提理由書狀
，切勿逕送二審法院。
中    華    民    國    98    年    5     月    25    日
                                書記官  許倬維
附錄論罪科刑法條：
刑法第320條第1項
意圖為自己或第三人不法之所有，而竊取他人之動產者，為竊盜
罪，處5 年以下有期徒刑、拘役或5 百元以下罰金。
刑法第321條第1項第2款、第3款
犯竊盜罪而有左列情形之一者，處6月以上、5年以下有期徒刑：
二、毀越門扇、牆垣或其他安全設備而犯之者。
三  攜帶兇器而犯之者。


司法院資訊處製作；財團法人民間司法改革基金會備份。
